【裁判字號】    89,台非,144
【裁判日期】    890525
【裁判案由】    非法販賣麻醉藥品等罪定執行刑
【裁判全文】
最高法院刑事判決                                八十九年度台非字第一四四號
    上訴人  最高法院檢察署檢察總長
    受刑人  甲○○
右上訴人因受刑人非法販賣麻醉藥品等罪定執行刑案件，對於台灣高等法院台南分院
中華民國八十八年七月七日第二審確定裁定（八十八年度聲字第二一九號），認為違
法，提起非常上訴，本院判決如左：
    主  文
原裁定撤銷。
檢察官之聲請駁回。
    理  由
非常上訴理由稱：「按對於判決確定之各罪，已經裁定其應執行之刑者，如又重複裁
定其應執行之刑，自係違反一事不再理之原則，即屬違背法令，最高法院六十八年台
非字第五○號著有判例。又刑事訴訟法上定執行刑之裁定，具有實體裁判之效力，若
該裁定有違背法令，自得為非常上訴之對象；而對已經裁定定其應執行之刑者，如又
重為裁定，即屬違背法令，對於後裁定，得提非常上訴（八十一年度台非字第三五六
號判例參照）。本件受刑人甲○○原犯非法吸用麻醉藥品罪與非法販賣麻醉藥品罪，
經臺灣高等法院高雄分院與最高法院分別判處有期徒刑七月與七年六月確定；該二罪
因合於數罪併罰規定，曾經臺灣高等法院臺南分院於八十八年六月十六日以八十八年
聲字第一七三號裁定定應執行有期徒刑七年十一月，於同年七月十七日確定在案，嗣
檢察官又於同年七月二日重複對該二罪聲請定執行刑，詎原審法院不察，未為不受理
之裁定，竟再於同年七月七日以八十八年度聲字第二一九號裁定應執行有期徒刑八年
，並於同年七月二十二日確定，依上述說明，後案之裁定（八十八年聲字第二一九號
）違反一事不再理之原則，即屬違背法令，爰依刑事訴訟法第四百四十一條、第四百
四十三條提起非常上訴，以資救濟。」。
本院按對於判決確定之各罪，已經裁定其應執行之刑者，如又重複裁定其應執行之刑
，自係違反一事不再理之原則，即屬違背法令；且此項定執行刑之裁定，具有實體判
決之效力，對於後裁定，得予提起非常上訴。卷查受刑人甲○○於民國八十五年十一
月五日非法吸用化學合成麻醉藥品罪（安非他命），經台灣高雄地方法院於八十六年
四月三日以八十六年度易字第二一二三號判決處有期徒刑七月，並經台灣高等法院高
雄分院於八十六年六月十日以八十六年度上易字第一一九○號判決上訴駁回確定，又
於八十五年十月十日非法販賣化學合成麻醉藥品罪（安非他命），經台灣台南地方法
院於八十六年六月二十日以八十六年度訴字第一○號判決處有期徒刑七年六月，經台
灣高等法院台南分院於八十六年十一月二十五日以八十六年度上訴字第一三四五號判
決上訴駁回，再經本院於八十七年三月十九日以八十七年度台上字第一○一八號判決
上訴駁回確定。受刑人所犯上述二罪合於刑法第五十三條規定定其應執行刑之條件，
經台灣高等法院台南分院依檢察官聲請於八十八年六月十六日以八十八年度聲字第一
七三號刑事裁定定其應執行之刑為有期徒刑七年十一月，亦告確定，有各該案卷可稽
。嗣檢察官復於八十八年七月一日以八十八年度執聲丁字第二○一號聲請書，就上開
二確定之宣告刑，再行聲請定應執行之刑，原法院疏未查明上情，竟又重複於八十八
年七月七日以八十八年度聲字第二一九號刑事裁定定受刑人應執行之刑為有期徒刑八
年。依前述說明，此一裁定自有違一事不再理之原則，殊屬違背法令。案經確定，且
不利於受刑人，非常上訴意旨執以指摘，為有理由，應由本院將該裁定撤銷，並駁回
檢察官向原法院求定應執行刑之聲請，以資糾正。
據上論結，應依刑事訴訟法第四百四十七條第一項第一款但書，判決如主文。
中      華      民      國    八十九    年      五      月    二十五    日
                              最高法院刑事第十庭
                                  審判長法官  曾  有  田
                                        法官  陳  宗  鎮
                                        法官  劉  介  民
                                        法官  魏  新  和
                                        法官  孫  增  同
      右正本證明與原本無異
                                              書  記  官
中      華      民      國    八十九    年      五      月     三十     日


司法院資訊處製作；財團法人民間司法改革基金會備份。
